臺灣橋頭地方法院刑事裁定　　　　　110年度單禁沒字第106號
公　訴　人　臺灣橋頭地方檢察署檢察官
被　　　告　吳子傑



上列聲請人聲請單獨宣告沒收違禁物（110年度聲沒字第86號）
，本院裁定如下：
    主  文
聲請駁回。
    理  由
一、聲請意旨略以：被告吳子傑前因違反毒品危害防制條例案件
    ，經檢察官為不起訴處分確定，惟扣案之甲基安非他命2包
    係屬違禁物，爰依刑法第40條第2項及毒品危害防制條例第
    18條第1項前段，聲請單獨宣告沒收銷燬等語。
二、按法院受理檢察官之聲請單獨宣告沒收違禁物時，固然僅應
    就聲請人所聲請之物品是否為違禁物加以判斷，至於該違禁
    物是否作其他證明所用，並非受理聲請之法院於裁定准否宣
    告沒收所應斟酌之事項；然而，如被告單純持有毒品之犯罪
    事實，未經檢察官起訴或不起訴處分，自仍未偵查終結，應
    由檢察官續行偵查，至扣案毒品在偵查或審判中，猶有作為
    認定被告刑事案件中之證據所必要者，即不宜在未偵查終結
    或判決前准許檢察官聲請單獨沒收（臺灣高等法院96年度抗
    字第122號裁定意旨參照）。
三、經查：被告吳子傑於民國110年3月30日20時40分許，騎乘車
    牌號碼000-000號普通重型機車搭載案外人劉建廷，行經高
    雄市○○區○○路0號前時，因交通違規而為警攔查，被告
    與案外人劉建廷隨即分頭徒步逃逸，嗣被告隨即遭警方緝獲
    ，又扣案毒品（原放置盒子內）係後座乘客即案外人劉建廷
    於盤查過程中趁隙拋下等情，業據被告供述明確，核與警卷
    內警員卓煒凱出具之職務報告相符，承辦檢察官再參照被告
    驗尿報告呈甲基安非他命陰性反應，據此認定被告抗辯其未
    持有或施用二級毒品甲基安非他命一節應可採信，因而為不
    起訴處分。綜上，扣案毒品檢察官既認定係案外人劉建廷於
    遭攔查時趁隙拋下，則案外人劉建廷持有第二級毒品之犯罪
    嫌疑重大，檢察官復於不起訴處分中記載案外人劉建廷「另
    案偵辦」，是案外人劉建廷持有本案扣案毒品之犯罪事實，
    既未經檢察官起訴或不起訴處分，自仍未偵查終結，應由檢
    察官另行偵查，是扣案毒品在偵查或審判中，猶有作為認定
    案外人劉建廷刑事案件中之證據所必要，即不宜在未偵查終
    結或判決前准許檢察官聲請單獨沒收。從而，聲請人就上開
    扣案毒品逕行聲請單獨宣告沒收銷燬，於法尚有未合，應予
    駁回。
據上論結，應依刑事訴訟法第455條之36第1項前段，裁定如主文
。
中    華    民    國   110    年    11    月    4     日
                    刑事第六庭  法  官  黃英彥
以上正本證明與原本無異。
如不服本裁定，應於收受送達後5 日內向本院提出抗告狀。
中    華    民    國   110    年    11    月    4     日
                                書記官  蔡淑貞